臺灣高等法院高雄分院刑事判決　　 100年度侵上訴字第1456號
上　訴　人
即　被　告　許展毓
指定辯護人　薛政宏律師
上列上訴人因被告妨害性自主案件，不服臺灣高雄地方法院100
年度侵訴字第17號中華民國100 年7 月29日第一審判決（起訴案
號：臺灣高雄地方法院檢察署99年度偵字第36907 號），提起上
訴，本院判決如下：
    主  文
上訴駁回。
    事  實
一、許展毓於民國99年7 月13日左右，經由網際網路認識代號00
    00-0000 號之女子（85年8 月31日生；真實姓名年籍均詳卷
    ，下稱A 女），進而交往成為親密男女朋友後，其明知A 女
    為未滿14歲之女子，竟分別基於對於未滿14歲女子性交之犯
    意，分別於附表編號1 至3 所示之時間、地點，經A 女同意
    後，由許展毓以其生殖器官插入A 女陰道之方式，與A 女為
    性交行為共計3 次；又其明知A 女為14歲以上未滿16歲之女
    子，竟基於對於14歲以上未滿16歲女子性交之犯意，於附表
    編號4 所示之時間、地點，經A 女同意後，由許展毓以其生
    殖器官插入A 女陰道之方式，與A 女為性交行為1 次。嗣經
    A 父親察覺上情，報警處理而查獲。
二、案經A 女訴由高雄市政府警察局三民第二分局移請臺灣高雄
    地方法院檢察署檢察官偵查起訴。
    理  由
一、證據能力部分：本院用以認定本案事實所憑之被告以外之人
    於審判外之言詞或書面陳述，檢察官、被告及辯護人於本院
    審理中均未曾聲明異議，並同意將之作為證據，本院審酌該
    言詞或書面陳述作成時並無不法之情況，認為適當，依刑事
    訴訟法第159 條之5 第1 項規定，自得採為認定本案之證據
    。
二、被告許展毓於原審法院審理中雖坦承曾於附表所示之時間、
    地點，與告訴人A 女有性交之事實，惟矢口否認有何本件妨
    害性自主犯行，辯稱：我當時不知告訴人A 女之年齡云云。
    經查：
  (一)上開被告明知A 女之年齡而對A 女為性交行為之事實，業據
    被告於本院準備程序中坦承犯行，並經證人即告訴人A 女於
    警詢及原審指訴：我在網路遊戲認識被告後成為男女朋友，
    我稱呼被告「小親」，與被告發生性關係4 次，都是在假日
    ，不是星期6 就是星期日，第1 次在8 月初，是在被告的租
    屋處，第2 次是在99年8 月14或15日，是在位於高雄市○○
    路高雄火車站附近之固興大飯店房間內，第3 次是在99年8
    月21或22日在被告的租屋處，第4 次是於99年9 月5 日在被
    告租屋處等情綦詳（見原審卷第33、39-41 、46頁；警卷第
    7-9 頁）。A 女於案發後經醫師檢驗結果，處女膜確有陳舊
    性裂傷乙情，有財團法人私立高雄醫學大學附設中和紀念醫
    院受理疑似性侵害事件驗傷診斷書附卷可稽。又A 女係85年
    8 月31日生，有其年籍資料在卷可參( 偵卷末資料袋內) ，
    被告於附表編號1 至3 所示時間，對A 女為性交行為時，A
    女尚未滿14歲，被告於附表編號4 所示時間，對A 女為性交
    行為時，A 女則為14歲以上未滿16歲。綜上事證，上開事實
    堪信為真正。
  (二)證人A 女於警詢及原審另證陳：我沒有同意與被告發生關係
    ，被告是違反我的意願，硬拉我性交云云（見原審卷第33-
    35、41、46；警卷第9 頁）。然被告與A 女於交往成為男女
    朋友後，隨即以「老公」、「老婆」相稱，此為證人A 女於
    原審陳述在卷（見原審卷第44、45頁，並有A 女分別於99年
    7 月16日、99年8 月6 日寫給被告之書信各1 封在卷可憑（
    見偵卷第15、16頁）。觀諸該書信內容充滿情愛，可知雙方
    感情親密，A 女對被告應係用情甚深。再者，倘若被告確係
    違背A 女之意願而與A 女發生性行為，衡諸常情，A 女事後
    理應迴避被告，拒絕再與被告聯繫，方符情理。然A 女與被
    告第1 次發生性關係後，仍然應被告之要求，留在被告上開
    租屋處陪伴被告，之後A 女復接受被告之邀約外出，在外出
    之過程又與被告發生3 次性關係，且發生性關係後，均由被
    告接送A 女回學校附近或住處，且被告與A 女於99年7 月13
    日日起至99年8 月31日間均以電話聯繫頻繁，甚有1 日聯繫
    數通，A 女尚且應被告之要求每日22時電話聯絡被告提醒被
    告上班等事實，已經證人A 女於原審證述明確（見原審卷第
    35-41 頁），並有亞太電信檢附被告持用之行動電話通聯紀
    錄1 份附卷可考（見偵卷第30-54 頁）。可見A 女非但無逃
    避拒絕被告，尚且有與被告頻繁接觸、聯繫之情形，若謂A
    女係遭被告強制性交，實與常情相違。準此，證人A 女於原
    審證稱：我因遭被告強迫才與被告發生性行為云云，實非無
    疑，尚難認被告有違A 女之意願而與A 女發生性關係之情事
    。
  (三)綜上所述，被告於原審所辯，應係卸責之詞，不足採信。本
    件事證明確，被告犯行，均堪以認定。
三、核被告所為上揭4 次犯行，係犯刑法第227 條第1 項之對於
    未滿14歲之女子為性交罪3 次、刑法第227 條第3 項之對於
    14歲以上未滿16歲之女子為性交罪1 次。被告所為上揭4 次
    性交行為，均屬獨立之犯罪，並非基於單一之犯意，接續為
    單一行為之數個舉動，自無所謂接續犯可言（最高法院96年
    臺上字第3203號判決意旨參照）；是被告所為每次之性交行
    為，乃係為滿足其先後萌發之性慾而個別為之，各該次之性
    交行為均得獨立成罪，且其本質上亦無反覆先後分別實施之
    必要性，是每次性交犯行間本質上並無反覆、延續實行之特
    徵，自亦無成立集合犯之餘地，自應分論併罰之。又被告所
    犯刑法第227 條第1 項之對於未滿14歲之女子為性交罪及刑
    法第227 條第3 項對於14歲以上未滿16歲之女子為性交罪，
    該條項既均係以被害人年齡未滿16歲為其處罰之特別要件，
    自無再適用兒童及少年福利法第70條第1 項前段規定加重處
    罰之餘地。再按刑事審判旨在實現刑罰權之分配正義，法院
    對有罪被告之科刑，應符合罪刑相當之原則，使輕重得宜，
    罰當其罪，以契合社會之法律感情，此所以刑法第57條明定
    科刑時應審酌一切情狀，尤應注意該條所列10款事項以為科
    刑輕重之標準，並於同法第59條賦予法院裁量權，如認「犯
    罪之情狀可憫恕，認科以最低度刑仍嫌過重者，得酌量減輕
    其刑」，俾使法院就個案之量刑，能斟酌至當，而該條所規
    定犯罪情狀可憫恕者，其所謂「犯罪之情狀」，與同法第57
    條規定科刑時應審酌之一切情狀，並非屬截然不同之領域，
    於裁判上酌減其刑時，應就犯罪一切情狀，當包括行為人之
    犯罪原因、動機、造成損害、生活狀況及犯後態度等情，予
    以全盤考量，審酌其犯罪有無可憫恕之事由，亦即有無特殊
    之原因與環境，在客觀上足以引起一般同情，即令宣告法定
    低度刑，仍嫌過重等情況，以為判斷。查被告為本案犯行之
    際尚猶未滿20歲，思慮難免有未盡周到之處，且其於本案前
    ，並無何與未滿14歲或未滿16歲之幼女為性行為之前科紀錄
    ，此有臺灣高等法院被告前案紀錄表在卷可考（見原審卷第
    38頁），被告並非與未滿14歲幼女為性交犯行之慣犯；再者
    ，被告與告訴人A 女於99年7 月間相識後，雙方先以網路相
    互聯繫，並相約外出聊天，進而同床發生性關係，具如前述
    ，則由被告、告訴人A 女雙方間之互動情節以觀，足見被告
    應係認告訴人A 女係其女友，基於男女情愛而有性慾衝動行
    為，則依被告行為之客觀侵害程度，及其主觀心態（即犯罪
    動機）等項予以綜合觀察後，本院認茍依刑法第227 條第1
    項之法定本刑科處最輕本刑有期徒刑3 年，猶嫌過重，顯與
    被告犯罪情節失其衡平，不無「情輕法重」之虞，客觀上容
    有情堪憫恕之處，爰依刑法第59條規定酌減其刑。
四、原審認被告罪證明確，因而適用刑法刑法第227 條第1 項、
    第3 項、第59條、第51條第5 款規定，並審酌被告因一己私
    慾，明知告訴人A 女未滿14歲或甫滿14歲，係屬身心未臻成
    熟之幼女，對於男女之事尚屬懵懂階段，竟對之為性交行為
    ，足見被告法紀觀念淡薄，且影響甲女身心之正常發展，復
    以，事後猶否認犯行，犯後態度尚難認良好，實屬不該，惟
    念及被告事後業與告訴人A 女達成和解，且告訴人A 女陳述
    原諒被告乙節，有原審法院100 年度司雄移調字第504 號調
    解筆錄及告訴人A 女之刑事陳述狀各1 份附卷可憑（見原審
    卷第51、52頁），暨斟酌其犯罪手段、與被害人間關係、教
    育程度為高職肄業、從事服務業、對社會所生危害等一切情
    狀，分別就被告所犯對於未滿十四歲之女子為性交罪3 罪，
    各量處有期徒刑1 年10月，對於十四歲以上未滿十六歲之女
    子為性交罪，量處有期徒刑10月，並定其應執行有期徒刑4
    年。經核原判決認事用法，均無不合，量刑亦屬允當。被告
    上訴意旨坦認犯行請求輕判並諭知緩刑，復指摘原判決未審
    酌被告幼時屢遭其母毆打，曾為受虐兒童，其後因父母離異
    ，由父親獨立撫養，被告離家就讀高職後，因年輕識淺導致
    行為偏差等因素，量刑過重云云。本院認為被告自警詢伊始
    迄至原審法院審理中，均否認犯行，並以不知A 女之年齡為
    辯，力圖卸責，嗣原審法院判處罪刑後，才上訴本院坦承犯
    行以求輕判，足見被告心存僥倖，且浪費司法資源，其犯罪
    後態度難謂妥適；至於前述被告之成長過程等情節，核與被
    告犯行並無直接關係，縱經審酌，亦不能動搖原判決量刑之
    基礎。原判決量刑並無不當，被告上訴為無理由，應予駁回
    。
五、被告經合法傳喚，無正當之理由未於最後審判期日到庭，爰
    不待其陳述，逕行判決。
據上論斷，應依刑事訴訟法第368條、第371條，判決如主文。
本案經檢察官莊榮松到庭執行職務。
中    華    民    國  100     年    12    月    1     日
                  刑事第九庭    審判長法  官   莊秋桃
                                      法  官   田平安
                                      法  官   范惠瑩
以上正本證明與原本無異。
如不服本判決應於收受本判決後10日內向本院提出上訴書狀，其
未敘述上訴理由者，並得於提起上訴後10日內向本院補提理由書
狀（均須按他造當事人之人數附繕本）「切勿逕送上級法院」。
中    華    民    國  100     年    12    月    1     日
                                      書記官   戴育婷

附錄本案論罪科刑法條全文：
刑法第227條
對於未滿十四歲之男女為性交者，處 3 年以上 10 年以下有期
徒刑。
對於未滿十四歲之男女為猥褻之行為者，處 6 月以上 5 年以下
有期徒刑。
對於十四歲以上未滿十六歲之男女為性交者，處 7 年以下有期
徒刑。
對於十四歲以上未滿十六歲之男女為猥褻之行為者，處 3 年以
下有期徒刑。
第 1 項、第 3 項之未遂犯罰之。


 附表：
┌───┬───────────┬──────────────┐
│編號  │    時           間   │    地            點        │
├───┼───────────┼──────────────┤
│ 1    │99年8月7日13、14時左右│被告位於高雄市○○區○○街1 │
│      │                      │之3號20 樓租屋處房間        │
├───┼───────────┼──────────────┤
│ 2    │99年8 月14或15日13、14│位於高雄市○○區○○路197號 │
│      │時左右                │「固興大飯店」之房間內      │
├───┼───────────┼──────────────┤
│ 3    │99年8 月21或22日13、14│被告上揭租屋處房間          │
│      │時左右                │                            │
├───┼───────────┼──────────────┤
│ 4    │99年9 月5 日13、14時左│被告上揭租屋處房間          │
│      │右                    │                            │
└───┴───────────┴──────────────┘